臺灣高雄地方法院民事判決
111年度雄簡字第1084號
原      告  台新國際商業銀行股份有限公司

法定代理人  尚瑞強
訴訟代理人  謝智翔
被      告  江冠廷
            江依洛
上列當事人間請求塗銷所有權移轉登記等事件，本院於民國111
年7月27日言詞辯論終結，判決如下：
    主  文
被告間就如附表所示不動產於民國一百零八年九月二十日所為贈
與之債權行為及所有權移轉登記之物權行為，均應予撤銷。
被告江依洛應將如附表所示不動產於民國一百零八年九月二十日
以贈與為原因，向高雄市政府地政局三民地政事務所辦理之所有
權移轉登記塗銷。
訴訟費用新臺幣伍仟肆佰元由被告負擔。
    事實及理由
    原告主張被告江冠廷積欠伊新臺幣（下同）42萬9,220元及
    利息未清償，經伊取得本院110年度司促字第3247號支付命
    令暨其確定證明書（下稱系爭支付命令）。又附表所示不動
    產（下稱系爭不動產）原為江冠廷所有，詎江冠廷明知積欠
    伊債務未清償，且已陷於無資力，為免其財產遭伊強制執行
    ，竟於民國108年9月6日以贈與為原因，於108年9月20日辦
    妥系爭不動產之所有權移轉登記予被告江依洛，被告間所為
    無償行為，使江冠廷整體財產減少，伊之債權有不能受償之
    虞，爰依民法第244條第1項、第4項等規定，提起本訴之事
    實，業據其提出系爭支付命令、被告江冠廷信用卡及通信貸
    款帳務資料、最新財產資料等為證，經本院核對無訛，復有
    高雄市政府地政局三民地政事務所111年6月30日高市地民登
    字第11170519600號函及函附系爭不動產第一類謄本、異動
    索引、謄本請領資料等附卷可佐，並有高雄市政府地政局鳳
    山地政事務所111年6月30日高市地鳳登字第11170596900號
    函及函附該所108年鳳山登字第12980號贈與登記案件相關資
    料在卷可稽，本院經調查證據之結果，認原告主張之事實堪
    信為真且有理由，爰判決如主文。又依民事訴訟法第389條
    第1項第3款規定，適用簡易程序所為被告敗訴之判決，固應
    依職權併為假執行之宣告，惟本件判決主文第1項係屬形成
    判決性質，本不得為假執行宣告，至判決主文第2項命被告
    江依洛為塗銷登記之意思表示，依據強制執行法第130條第1
    項規定，亦不宜於本案判決確定前為假執行，故爰不併為准
    予假執行宣告，併此敘明。 
如不服本判決，應於送達後20日內，向本院提出上訴狀並表明上
訴理由。 
中　　華　　民　　國　　111 　年　　7 　　月　　29　　日
                  高雄簡易庭　法　　　官  饒志民
以上正本係照原本作成。
如不服本判決，應於送達後20日內，向本院提出上訴狀並表明上
訴理由，如於本判決宣示後送達前提起上訴者，應於判決送達後
20日內補提上訴理由書（須附繕本）。
中　　華　　民　　國　　111 　年　　7 　　月　　29　　日
    　　　　　　　　　　　　  書  記  官  史華齡
附表
編號                      不動產 權利範圍  1 高雄市○○區○○段000地號土地 172/10000  2 高雄市○○區○○段000地號土地 172/10000  3 高雄市○○區○○段000地號土地 172/10000  4 高雄市○○區○○段000地號土地 172/10000  5 高雄市○○區○○段0000○號建物 （門牌號碼：高雄市○○區○○○路000號8樓之1） 全部